【裁判字號】    98,簡上,542
【裁判日期】    980724
【裁判案由】    違反電業法
【裁判全文】
臺灣桃園地方法院刑事判決             98年度簡上字第542號
上  訴  人
即  被  告  乙○○
選任辯護人  邱六郎律師
上列上訴人即被告因違反電業法案件，不服本院刑事庭民國98年
5 月8 日98年度壢簡字第1192號第一審刑事簡易判決（聲請簡易
判決處刑案號：98年度偵字第1263號），提起上訴，本院管轄之
第二審合議庭判決如下：
    主  文
上訴駁回。
乙○○緩刑貳年，並應依附件二所示告訴人陳報狀所載和解內容
支付損害賠償。
    事實及理由
一、本案經本院管轄第二審之合議庭審理結果，認原審以上訴人
    即被告乙○○（下稱上訴人）犯電業法第106 條第3 款之竊
    電罪，處有期徒刑5 月，如易科罰金，以新臺幣（下同）1,
    000 元折算1 日，經核其認事用法及量刑均無不當，應予維
    持，並引用原審判決書記載之事實、證據及理由（如附件）
    。
二、上訴人提起本件上訴意旨略以：上訴人坦承犯行，且已與告
    訴人臺灣電力股份有限公司達成和解，請求宣告緩刑，給予
    上訴人自新之機會等語。經查：原審認事用法並無不當，上
    訴人提起上訴自無理由，應予駁回。然審酌上訴人坦認犯行
    ，與告訴人達成和解，並已給付告訴人109,192 元，有告訴
    人刑事陳報狀在卷可稽（見本院簡上字卷第29頁），復經告
    訴代理人甲○○到庭陳述及告訴人提出刑事陳報狀同意以上
    訴人依和解內容履行為條件給予上訴人緩刑機會等語甚詳（
    見本院簡上字卷第23、29頁），堪認上訴人深具悔意，經此
    偵審程序及刑之宣告後，應知警惕而無再犯之虞，又上訴人
    前未曾因故意犯罪受有期徒刑以上刑之宣告，有臺灣高等法
    院被告前案紀錄表1 紙附卷可稽，符合刑法第74條第1 項第
    1 款之要件，本院因認對於上訴人宣告之刑，以暫不執行為
    適當，爰宣告緩刑2 年，並依刑法第74條第2 項第3 款之規
    定，命依附件二所示告訴人刑事陳報狀所載和解內容支付損
    害賠償，以啟自新。
據上論斷，應依刑事訴訟法第455 條之1 第1 項、第3 項、第36
8 條、第373 條，刑法第74條第1 項第1 款、第2 項第3 款，判
決如主文。
本案經檢察官徐文豪到庭執行職務。
中    華    民    國    98    年    7     月    24    日
                  刑事第四庭  審判長法  官  袁雪華
                                    法  官  張淑華
                                    法  官  林宜靜
以上正本證明與原本無異。
如不服本判決應於收受判決後10日內向本院提出上訴書狀，並應
敘述具體理由。其未敘述上訴理由者，應於上訴期間屆滿後20日
內向本院補提理由書 (均須按他造當事人之人數附繕本)「 切勿
逕送上級法院」。
                                    書記官  黃俊燁
中    華    民    國    98    年    7     月    24    日


司法院資訊處製作；財團法人民間司法改革基金會備份。
